【裁判字號】    98,易緝,45
【裁判日期】    980525
【裁判案由】    業務侵占等
【裁判全文】
臺灣士林地方法院刑事判決              98年度易緝字第45號
公  訴  人  臺灣士林地方法院檢察署檢察官
被      告  戊○○
                    （現於臺灣臺北監獄臺北分監執行中）
上列被告因業務侵占等案件，經檢察官提起公訴（97年度偵緝字
第729 號），本院判決如下：
    主  文
戊○○犯竊盜罪，累犯，處有期徒刑陸月；又犯業務侵占罪，累
犯，處有期徒刑玖月；又犯竊盜罪，累犯，處有期徒刑月，應
執行有期徒刑壹年月。
    事  實
一、戊○○前因違反職役職責案件經國防部高等軍事法院判處有
    期徒刑8 月，並經臺灣高等法院駁回上訴確定；復因詐欺案
    件經臺灣板橋地方法院判處有期徒刑3 月確定，二案應執行
    有期徒刑10月，於民國93年5 月18日執行完畢，仍不知警惕
    ，（一）於96年9 月間，在臺北市○○區○○路一段37號，
    由甲○○經營之「威勁通信行」任職，竟意圖為自己不法所
    有，於同年9 月23日中午12時40分許，利用同事丙○○外出
    之際，徒手竊取店內店長乙○○管理之現金新臺幣（下同）
    5 萬元，得手後據為己有。嗣丙○○返回店內，戊○○即藉
    口外出購物離開「威勁通信行」，因逾時甚久未回店內，丙○○查覺有異告知店長乙○○，經乙○○清點店內現金發現
    短少而知上情，戊○○嗣將竊得之上開現金償還其個人債務
    。（二）戊○○於96年12月5 日前往臺北市北投區○○○路
    43號，丁○○經營之「雷族通訊行」任職，於同年月7 日下
    午2 時25分許，利用丁○○外出之際，意圖為自己不法所有
    ，將其職務上掌管之行動電話手機5 組（廠牌及型號分別為
    ：NOKIA 牌、型號：N-73、N-8600，廠牌：SONY、型號：K
    －850i、W9 10i，廠牌：LG、型號：KU-990各1 組）侵占入
    己。又見店內櫃臺桌下置有現金6 百元，復意圖為自己不法
    所有，徒手竊取該現金6 百元，得手後旋即離開「雷族通訊
    行」。嗣戊○○將上開侵占之手機持往臺北縣板橋市南雅夜
    市售予不詳姓名年籍之男子，竊得之現金則花用殆盡。
二、案經臺北市政府警察局大同分局、北投分局報告臺灣士林地
    方法院檢察署檢察官偵查起訴。
    理  由
壹、程序部分：
一、按刑事訴訟法第159條之1第2項規定，被告以外之人於偵查
    中向檢察官所為之陳述，除顯有不可信之情況者外，得為證
    據。證人乙○○、丙○○於檢察官偵查中所為之證言，均經
    具結確保證言之真實性，此外，並無證據足認其等有不實證
    言之虞，依首開法條規定，證人乙○○、丙○○於檢察官偵
    查中具結而為之證言有證據能力。
二、按被告以外之人於審判外之言詞或書面陳述，除法律有規定
    者外，不得作為證據；又被告以外之人於審判外之陳述，雖
    不符合同法第159 條之1 至第159 條之4 之規定，但經當事
    人於審判程序同意作為證據，法院審酌該言詞陳述或書面陳
    述作成時之情況，認為適當者，亦得為證據。當事人、代理
    人或辯護人於法院調查證據時，知有第159 條第1 項不得為
    證據之情形，而未於言詞辯論終結前聲明異議者，視為有前
    項之同意，刑事訴訟法第159 條第1 項及第159 條之5 分別
    定有明文。查本判決下列所引用之被告以外之人於審判外之
    陳述，雖屬傳聞證據，惟均經當事人於本院準備程序及審判
    期日中表示無意見同意作為證據，且迄至言詞辯論終結前亦
    未再聲明異議，本院審酌此等證據資料製作時之情況，尚無
    違法不當及證明力明顯過低之瑕疵，亦認為以之作為證據應
    屬適當，故揆諸前開規定，爰逕依刑事訴訟法第159 條之5
    規定，認前揭證據資料均例外有證據能力，合先敘明。
貳、實體部分
一、訊之被告戊○○坦承上開犯行，復據證人乙○○、黃韋倫於
    檢察官偵訊（96年度偵字第13744 號卷─下稱第13744 號卷
    ，第38頁、第39頁）及證人丁○○於警詢（97年度偵字第
    2197號卷─下稱第2197號卷，第6 頁、第7 頁）證述明確，
    且被告於96年12月7 日下午2 時25分許，於丁○○經營之「
    雷族通訊行」竊取盒裝之手機，置入自己之背袋內，業經本
    院當庭勘驗監視光碟無訛（本院卷第67頁），此外復有被告
    之保證書（13744 號卷第8 頁）、履歷表（2197號卷第18頁
    、第19頁）等在卷可參，事證明確，被告之犯行洵堪認定。
二、犯罪事實欄（一）之部分，被告雖在「威勁通訊行」任職，
    惟未掌管收銀機，其趁無人之際，拿取店內收銀機之現金5
    萬元，係犯刑法第320 條第1 項竊盜罪。犯罪事實欄（二）
    之部分，被告拿取「雷族通訊行」其業務上掌管之手機5 具
    ，所為係犯刑法第336 條第2 項業務侵占罪；又被告趁無人
    在店內之際，拿取非其業務掌管之店內櫃檯現金6 百元，所
    為係犯刑法笫320 條第1 項之竊盜罪。被告所犯上開各罪，
    犯意各別，行為互異，應分論併罰。又被告有事實欄所載犯
    罪科刑執行情形，有臺灣高等法院被告前案紀錄表在卷可憑
    ，其於有期徒刑執行完畢5 年內故意再犯本案有期徒刑之各
    罪，均為累犯，均依法加重其刑。爰審酌被告年輕力壯，不
    思自食其力，利用就職機會竊取或侵占財物，對被害人所造
    成之財產損害，犯後坦承犯行態度尚佳等一切情狀，就所論
    處之罪分別量處如主文所示之刑，並定其應執行之刑。
據上論斷，應依刑事訴訟法第299 條第1 項前段、刑法第320 條
第1 項、第336 條第2 項、第47條第1 項、第51條第5 款，刑法
施行法第1 條之1 第1 項，判決如主文。
本案經檢察官己○○到庭執行職務
中    華    民    國    98    年    5     月    25    日
                  刑事第三庭審判長法  官 杜惠錦
                                  法  官 梁哲瑋
                                  法  官 陳美彤
以上正本證明與原本無異。
如不服本判決應於收受判決後10日內向本院提出上訴書狀，並應
應敘述具體理由。其未敘述上訴理由者，應於上訴期間屆滿後20
日內向本院補提理由書(均須按他造當事人之人數附繕本)「切勿
逕送上級法院」。
                                  書記官 蘇彥宇
中    華    民    國    98    年    5     月    25     日


司法院資訊處製作；財團法人民間司法改革基金會備份。
